【裁判字號】    98,交聲,216
【裁判日期】    980804
【裁判案由】    違反道路交通管理處罰條例聲明異議
【裁判全文】
臺灣苗栗地方法院刑事裁定             98年度交聲字第216號
原處分機關  交通部公路總局新竹區監理所苗栗監理站
異  議  人
即受處分人  甲○○
上列異議人因違反道路交通管理處罰條例案件，對於交通部公路
總局新竹區監理所苗栗監理站98年6 月29日所為之竹監苗字第裁
54-E00000000號處分（原舉發案號：竹市警交字第E00000000 號
），聲明異議，本院裁定如下：
    主  文
異議駁回。
    理  由
一、按汽車駕駛人，行經有燈光號誌管制之交岔路口闖紅燈者，
    處新台幣1,800元以上5,400元以下罰鍰，並計違規點數3 點
    ，道路交通管理處罰條例第53條第1 項及第63條第1 項第3
    款分別定有明文。
二、原處分意旨略以：本件異議人即受處分人甲○○駕駛車牌號
    碼8082-MY 號自用小客車，於民國98年5 月2 日15時50分許
    ，行經新竹市○○○道（觀景台前）處為新竹市警察局交通
    警察隊員警逕行舉發「闖紅燈」違規；嗣異議人於舉發單所
    裁應到案時間內到案表示不服舉發，經原處分機關函請舉發
    單位調查結果，仍認異議人有上開違規行為，乃依道路交通
    管理處罰條例第53條第1 項、第63條第1 項第3 款暨違反道
    路交通管理事件統一裁罰基準及處理細則第41條第4 項規定
    ，於98年6 月29日裁處異議人罰鍰新臺幣2,700 元，並記違
    規點數3 點，原處分並無不法等語。
三、異議意旨略以：異議人看到第一支紅綠燈時是黃燈且閃爍，
    讓人覺得才剛跳黃燈，開過線時才看到第二支紅綠燈黃燈轉
    紅燈，而非警回函「紅燈已過3 秒」；從相片中，1 秒車距
    離，3 秒前就已知紅燈，怎可能故意闖紅燈，異議人印象非
    常明顯，抬頭看第二支時才由黃燈轉紅燈，所拍下違規是誤
    認剛跳黃燈0秒- 1秒，為此提出聲明異議，請求撤銷原處分
    等語。
四、經查：
（一）本件異議人確有於上開時間，駕駛前開車號8082-MY 號自
      用小客車，行經新竹市○○○道處設有燈光號誌管制交岔
      口之事實，為異議人所不否認，並有卷附於該交岔路口設
      置照相設備拍攝取得之舉發照片2 張，堪予認定。
（二）異議人雖執前詞置辯，惟：
   1、按關於「闖紅燈」之認定，(一)車輛面對圓形紅燈時仍逕予
      穿越路口至銜接路段，含左轉、直行、迴轉及右轉（依箭
      頭綠燈允許行駛者除外）即視為闖紅燈之行為；(二)有繪設
      路口範圍者：車輛無視於紅燈警示，有穿越路口之意圖，
      而車身已伸入路口範圍亦視同闖紅燈；(三)目前交岔路口已
      繪設網狀黃線區者暫以該範圍視作路口，業經交通部於82
      年4 月22日以交路字第009811 號 函釋甚明。次按，「微
      電腦闖紅燈及測速自動照相設備」感應線圈係埋設於路面
      ，其主機控制單元，除設定時間調整及啟動照相各設定單
      元外，微電腦控制單元，係與路口行車管制號誌時向、週
      期、時比等同步設定，倘號誌燈號為綠燈時則執行超速照
      相，並由微電腦控制單元運算車輛行經感應線圈距離所需
      時間換算速度，而號誌燈號為紅燈時則執行闖紅燈照相，
      合先敘明。
   2、觀諸卷附之採證照片，違規照片第2 行右側代碼「R 」表
      示紅燈秒數時間，第3 行代碼「V 」表示車速。當號誌轉
      變為紅燈時，車輛輪胎必須壓到感應線圈，自動照相設備
      始啟動並拍下第1 張舉發照片；若車輛繼續前行，自動照
      相設備則拍下下1 秒之第2 張舉發照片，再依車輛移動距
      離，換算當時車速「V 」之數值。因此，第1 張照片顯示
      異議人車行方向之號誌係紅燈，且紅燈秒數（即代碼「R
      」）為「3 秒0 」，異議人所駕駛前開車號汽車已超越停
      止線；第2 張照片之紅燈秒數（即代碼「R 」）為「4 秒
      0 」，異議人所駕駛之自小客車已行駛過停止線至斑馬線
      之間，且依移動距離換算當下車速（即代碼「V 」）達時
      速63公里。是異議人於紅燈亮起後，其所駕駛車號8082-M
      Y 號小客車仍有向前駛行並保持行進之舉措等情明確。
（三）又交通警員掣單舉發違反道路交通管理處罰條例所列之違
      規事實，本質上為行政處分，係公務員基於職務上權力，
      依法就特定之具體事件所為具公法上效果之單方行政行為
      ，基於公務員為公法上行為具有公信力之原則，該行政處
      分當可被推定為有效。且本件查無任何證據足資證明執勤
      員警有何捏造事實違法取締之不法情事，而異議人亦未就
      執勤員警之舉發如何有誤，提出相關證據以供本院調查，
      則執勤員警本其維護交通秩序、安全職責所為之舉發，自
      應受到合法、正確之推定，異議人所為之指摘，經核並無
      依據。據此，異議人有於上述時、地駕車行經有燈光號誌
      管制之交岔路口闖紅燈行為，且經合法舉發一事應堪認定
      。
五、綜上所述，本件異議人既有上開於行經有燈光號誌管制之交
    岔路口闖紅燈之違規行為，原處分機關依道路交通管理處罰
    條例第53條第1 項、第63條第1 項第3 款之規定及違反道路
    交通管理事件統一裁罰基準表，裁處異議人罰鍰2,700 元，
    並記違規點數3 點，核無違法或不當之情事，聲明異議意旨
    仍執前詞，任意指摘原處分，並無理由，應予駁回。
六、據上論斷，應依道路交通管理處罰條例第87條第2 項，道路
    交通案件處理辦法第19條，裁定如主文。
中    華    民    國    98    年    8     月    4     日
                  交通法庭  法  官  林卉聆
以上正本證明與原本無異。
如不服本裁定應於送達後5 日內向本院提出抗告狀。
                            書記官  楊慧萍
中    華    民    國    98    年    8     月    4     日


司法院資訊處製作；財團法人民間司法改革基金會備份。
